臺灣士林地方法院民事簡易判決
                                   111年度湖簡字第519號
原      告  蔡進安  
訴訟代理人  蔡威毅  
被      告  滙誠第二資產管理股份有限公司

法定代理人  莊仲沼  
訴訟代理人  李俊興  
上列當事人間債務人異議之訴事件，經本院於民國111年9月20日
言詞辯論終結，判決如下：
    主      文
確認被告持有本院97年度促字第17504號支付命令暨確定證明書
對原告之債權，其中民國105年9月9日以前之利息請求權不存在
。
原告其餘之訴駁回。
訴訟費用由原告負擔。
    事實及理由要領
一、本判決依民事訴訟法第434條第1項規定，合併記載事實及理
    由要領，其中原告之主張、被告之答辯，並依同條項規定，
    分別引用原告之起訴狀、被告之答辯狀與答辯㈡狀（各於民
    國111年5月10日、同年9月7日提出），以及本件言詞辯論筆
    錄（同年8月18日、同年9月20日）。
二、本院之判斷
　㈠本院97年度促字第17504號確定支付命令（下稱系爭確定支付
    命令）為具有確定判決同一效力之執行名義：
　⒈查，被告係以系爭確定支付命令為執行名義，於110年9月9日
    具狀聲請對原告實施強制執行，經本院以110年度司執字第5
    4010號強制執行事件（下稱系爭執行事件）受理在案乙情，
    業經本院調閱系爭執行事件予以查明。
　⒉經核，104年7月1日修正公布前民事訴訟法第521條規定：「
　　債務人對於支付命令未於法定期間提出異議者，支付命令與
    確定判決有同一之效力。」民事訴訟法第400條第1項則明文
　　：「除別有規定外，確定之終局判決就經裁判之訴訟標的，
    有既判力。」亦即104年7月1日前已確定之支付命令，具有
    同於確定判決之實體效力。復按「執行名義成立後，如有消
    滅或妨礙債權人請求之事由發生，債務人得於強制執行 程
    式終結前，向執行法院對債權人提起異議之訴。如以裁判為
    執行名義時，其為異議原因之事實發生在前訴訟言詞辯論終
    結後者，亦得主張之。」強制執行法第14條第1項規定甚明
　　，此與同條第2項就執行名義無確定判決同一效力者所為規
    定不同。而系爭確定支付命令，係於97年8月14日確定在案
　　，亦經本院調卷查明，既係前述民事訴訟法第521條規定修
    正前即已確定，依上開說明，自屬具有確定判決同一效力之
    執行名義無訛。是則本件原告提起執行異議之訴，當以系爭
    支付命令確定即97年8月14日確定後所生消滅或妨礙債權人
    請求之事由為限。倘屬執行名義成立前之事由，應屬該執行
    名義有無再審事由，得否循再審程序救濟之問題，而非執行
    異議之訴可得審酌之範疇，應予敘明。
　⒊承上所述，原告主張其為附卡持卡人，被告不得請求其就正
    卡所生帳款負清償責任，信用卡定型化契約連帶清償條款無
    效、以及逾期手續費即違約金過高等各節，均屬本件執行名
    義成立前之事由，無從據以提起執行異議之訴。況且，依系
    爭確定支付命令之聲請狀所載內容，被告請求原告清償部分
　　，應係附卡之帳款，並未包含正卡帳款，此部分原告之主張
　　，應有誤解，附此敘明。
　㈡關於系爭確定支付命令債權，其中利息罹於5年時效部分請求
    權不存在：
　⒈按，利息、紅利、租金、贍養費、退職金及其他一年或不及
    一年之定期給付債權，其各期給付請求權，因1年間不行使
    而消滅；時效完成後，債務人得拒絕給付。民法第144條、
    第126條分別定有明文。經查，被告係於110年9月9日具狀聲
    請對原告實施強制執行，有其強制聲請聲請狀上本院之收狀
    戳章可參，依上述短期時效之規定，就利息超過5年（即105
    年9月9日前）部分，原告自得為時效抗辯拒絕給付。是則，
    原告請求確認罹於5年時效之利息請求權不存在，即屬有據
    。
　⒉至於原告另主張民法第205條修正條文自110年7月20日起生效
    ，被告就利息利率逾週年利率16%部分，亦已無理由乙節
　　，被告則抗辯：依銀行法第47條之1修正規定，信用卡約定
    週年利率自104年9月1日以不得逾15%，被告於系爭執行事件
    已減縮均按15%計算等語。按，確認法律關係之訴，非原告
    有即受確認判決之法律上利益者，不得提起之。民事訴訟法
    第247條第1項前段規定甚明。經核，被告之強制執行聲請狀
    所載聲請事項，關於利息之請求，未區分104年9月1日前後
　　，計息之週年利率均為15%，此經本院調閱系爭執行事件卷
    宗查明無訛。被告既未對原告主張及請求超過週年利率15%
    之約定利息，則原告請求確認逾週年利率16%之利息請求權
    不存在，即無即受確認判決之法律上利益，不應准許。
　㈢據上所述，被告對原告系爭確定支付命令之債權，除已罹於5
    年時效之利息請求權不存在外，其本金等債權及請求權均仍
    存在，尚未受償，被告自得聲請對原告實施強制執行。是以
    ，原告請求撤銷系爭執行事件之強制執行程序，及請求被告
    不得持系爭確定支付命令為執行名義對其為強制執行，均屬
    無據，無從准許。
三、從而，原告請求確認如主文第一項所示部分，為有理由，應
    予准許。逾此範圍之請求，則無理由，應予駁回。
中　　華　　民　　國　　111 　年　　10　　月　　7 　　日
                  內湖簡易庭法  官  施月燿
以上為正本係照原本作成。
如不服本判決，應於送達後20日內，向本院提出上訴狀並表明上
訴理由，如於本判決宣示後送達前提起上訴者，應於判決送達後
20日內補提上訴理由書（須依對造人數附繕本）。
中　　華　　民　　國　　111 　年　　10　　月　　7 　　日
                            書記官  朱鈴玉